【裁判字號】    89,簡上,85
【裁判日期】    900110
【裁判案由】    毒品危害防制條例
【裁判全文】
臺灣嘉義地方法院刑事判決                          八十九年度簡上字第八五號
    上  訴  人  臺灣嘉義地方法院檢察署檢察官
    被      告  甲○○
右上訴人因違反毒品危害防制條例案件，不服本院簡易庭八十九年簡字第三四０號中
華民國八十九年七月十四日第一審簡易判決（聲請簡易處刑案號：台灣嘉義地方法院
檢察署八十九年度毒偵字第四六一號、八十九年度毒偵字第五九三號），提起上訴，
本院管轄之第二審合議庭判決如左：
    主  文
原判決撤銷。
甲○○連續施用第二級毒品，累犯，處有期徒刑陸月，如易科罰金，以參佰元折算壹
日。扣案分裝器壹支沒收銷燬之。
    事  實
一、甲○○曾於民國八十六年間因違反毒品危害防制條例案件，經法院判處有期徒刑
    五月，如易科罰金以三百元折算一日確定，而於八十七年二月二日易科罰金執行
    完畢，又曾於八十八年九月間，因施用毒品案件，經本院裁定送觀察勒戒後，因
    無繼續施用毒品傾向，而由台灣嘉義地方法院檢察署檢察官於八十八年十月十六
    日以八十八年毒偵字第二０四號不起訴處分確定，仍不知悔改，基於概括之犯意
    ，自八十九年一月初某日起，至八十九年三月中旬某日止，在其嘉義縣東石鄉掌
    潭村一鄰掌潭九之三三號住處，連續施用第二級毒品安非他命多次；嗣經警分別
    於八十九年一月十五日、八十九年二月八日及八十九年四月十四日查獲，並扣得
    甲○○所有含有安非他命殘渣之分裝器一支；而甲○○施用毒品行為，經檢察官
    聲請本院以八十九年度毒聲字第五０三號裁定送觀察、勒戒後，有繼續施用毒品
    傾向。
二、案經嘉義縣警察局朴子分局報請臺灣嘉義地方法院檢察署檢察官偵查後聲請簡易
    判決處刑。
    理  由
一、右揭事實業據被告坦承不諱，復有嘉義縣衛生局煙毒尿液檢驗單影本二紙在警訊
    卷可證，被告尿液經送驗，有甲基安非他命之陽性反應無誤，且有扣案含有安非
    他命殘渣之分裝器一支在警訊卷可稽；而被告曾於八十八年九月間因施用毒品案
    件，經本院裁定送觀察、勒戒後，因認無繼續施用之傾向，由臺灣嘉義地方法院
    檢察署檢察官以八十八年度毒偵字第二０四號為不起訴處分確定，又其於本件施
    用毒品犯行，經本院以八十九年度毒聲字第五０三號裁定送觀察、勒戒後，有繼
    續施用毒品傾向之事實，有台灣嘉義地方法院檢察署檢察官八十八年度毒偵字第
    二０四號不起訴處分書一紙、本院八十九年度毒聲字第五０三號裁定書一紙及臺
    灣嘉義看守所八十九年六月九日嘉所文衛字第一０七六號函及所附有無繼續施用
    毒品證明書各一份在卷可憑，足認被告係於不起訴處分確定後，五年內再施用安
    非他命，經觀察、勒戒後，認有繼續施用毒品傾向；是本件事證已臻明確，被告
    犯行洵堪認定。
二、核被告所為，係犯毒品危害防制條例第十條第二項之施用第二級毒品罪；其施用
    第二級毒品前持有第二級毒品之低度行為，應為施用第二級毒品之高度行為所吸
    收，不另論罪；又其先後施用第二級毒品犯行，時間緊接，方法相同，所犯係構
    成要件相同之罪名，顯係基於概括犯意為之，應依刑法第五十六條連續犯規定論
    以一罪；被告曾於八十六年間因違反毒品危害防制條例案件，經法院判處有期徒
    刑五月，如易科罰金以三百元折算一日確定，而於八十七年二月二日易科罰金執
    行完畢，有臺灣嘉義地方法院檢察署刑案資料查註紀錄表在卷可按，其於有期徒
    刑執行完畢內五年內再犯本件有期徒刑以上之罪，為累犯，應依刑法第四十七條
    規定加重其刑；本件聲請人聲請簡易處刑判決意旨雖僅論及被告八十九年一月十
    五日及八十九年二月八日經警查獲驗尿前九十六小時內之二次施用安非他命犯行
    ，而未論及其餘被告施用第二級毒品犯行，然被告其餘施用第二級毒品犯行，與
    聲請意旨所述本判決已論罪之施用第二級毒品部分，有裁判上一罪之關係，本院
    自得一併審理，在此敘明；本件原審據以論罪科刑，固非無見，然查，原判決僅
    論及被告八十九年一月十五日及八十九年二月八日經警查獲驗尿前九十六小時內
    之二次施用安非他命犯行，而未審酌被告於八十九年一月初某日起至八十九年三
    月中旬某日止之其餘多次施用安非他命犯行，而該等多次施用毒品犯行，與原判
    決論罪科刑部分，有裁判上一罪之連續犯關係，自應一併審理，原審判決漏未審
    酌於此，上訴人上訴意旨指摘原判決漏未審酌被告其餘施用第二級毒品犯行為有
    理由，原判決既有前述可議之處，自應由本院將原判決撤銷改判；爰審酌被告犯
    罪之動機、手段、目的、所生危害及犯後承認態度等一切情狀，量處如主文所示
    之刑，並諭知易科罰金之折算標準，以示懲儆；扣案之分裝器一支有甲基安非他
    命殘留，有法務部調查局檢驗通知書一紙在卷可證，其中甲基安非他命因無法自
    分裝器剝離，應視為查獲之毒品，為違禁物，依毒品危害防制條例第十八條第一
    項前段宣告沒收銷燬之。
據上論斷，應依刑事訴訟法第四百五十五條之一第一項、第三項、第三百六十九條第
一項前段、第三百六十四條、第二百九十九條第一項前段、毒品危害防制條例第十條
第二項、第十八條第一項前段、刑法第十一條、第五十六條、第四十七條、第四十一
條、罰金罰鍰提高標準條例第二條，判決如主文。
本案經檢察官林俊良到庭執行職務
中      華      民      國      九十    年      一    月    十    日
                              臺灣嘉義地方法院刑事第三庭
                                    審判長法  官  趙  文  淵
                                          法  官  張  育  彰
                                          法  官  陳  杰  正
右正本證明與原本無異。
本件不得上訴。
中      華      民      國      九十    年      一    月    十    日
                                          書記官  李  彩  娥
附錄法條：
毒品危害防制條例第十條：
施用第一級毒品者，處六月以上五年以下有期徒刑。
施用第二級毒品者，處三年以下有期徒刑。


司法院資訊處製作；財團法人民間司法改革基金會備份。
